臺灣嘉義地方法院民事判決　　　　　　　 95年度訴字第388號
原　　　告　乙○○
　　　　　　丁○○
共　　　同
訴訟代理人　甲○○
被　　　告　丙○○
訴訟代理人　蔡碧仲律師
　　　　　　陳怡禎律師
　　　　　　陳惠如律師
複 代理 人　陳偉展律師
上列當事人間因被告業務過失傷害案件，原告提起刑事附帶民事
訴訟請求損害賠償，經本院刑事庭裁定移送前來，本院於民國96
年11月19日言詞辯論終結，判決如下：
    主  文
被告應給付原告乙○○新台幣壹萬貳仟貳佰柒拾柒元及，給付原
告丁○○新台幣參拾柒萬陸仟壹佰捌拾陸元，及均自民國九十五
年二月二十二日起至清償日止，按年息百分之五計算之利息。
原告其餘之訴駁回。
訴訟費用由原告乙○○負擔二十分之九，原告丁○○負擔二十分
之七，餘由被告負擔。
本判決第一項得假執行；但被告如以新台幣壹萬貳仟貳佰柒拾柒
元為原告乙○○，以新台幣參拾柒萬陸仟壹佰捌拾陸元為原告丁
○○供擔保後，各得免為假執行。
原告其餘假執行之聲請駁回。
    事實及理由
壹、程序方面：
    按訴狀送達後，原告不得將原訴變更或追加他訴，但擴張或
    減縮應受判決事項之聲明者，不在此限，民事訴訟法第255
    條第1項第3款定有明文。本件原告起訴時原聲明：請求被告
    應給付原告乙○○新台幣（下同）49萬1,450元，給付原告
    丁○○49萬6,870元及各自起訴狀繕本送達翌日起至清償日
    止按年息百分之五計算之利息。嗣於訴訟進行中，擴張訴之
    聲明為：被告應給付原告原告乙○○91萬1,308元，給付原
    告丁○○106萬3,908元及各自起訴狀繕本送達翌日起至清償
    日止按年息百分之五計算之利息，經核與法尚無不合，應予
    准許，合先敘明。
貳、實體方面：
一、原告起訴主張：
（一）緣被告駕駛車號UQ─4980自用小貨車於民國94年5月26日
      中午12時30分許，在嘉義縣鹿草鄉重寮村往下潭竹子腳寬
      度僅4公尺之產業道路上急駛，復未注意車前狀況，以致
      撞及原告乙○○騎乘負載妻子原告丁○○之機車人車倒地
      ，造成原告夫婦二人受有嚴重傷害，尤其原告乙○○當場
      陷於昏迷狀態，原告丁○○右側骨頸骨骨折，均動彈不得
      ，是被告涉有業務過失傷害罪責，極為明顯，案經檢察官
      偵結提起公訴，鈞院審理後並依業務過失傷害，判決處刑
      三月確定。
（二）按故意過失不法侵害他人權利者，負損害賠償責任，民法
      第184條第1項定有明文，爰依法請求被告賠償損害，其明
      細如下：
    1.勞動能力喪失部分：
      原告夫婦從事農耕，依照其身體狀況，至少都有5年從事
      農耕之能力，按政府公佈之最低勞動薪資為新台幣（下
      同）1萬5,840元，理應賠償每人95萬400元（15,840×12
      ×5=950,400）
    2.醫療費用部分：
      原告因受被告撞擊，經醫院診治而支付醫療費用，此有醫
      療費用明細暨財團法人長庚紀念醫院嘉義分院（下稱長庚
      醫院）96年2月28日（96）長庚院嘉字第00189號函在卷可
      稽，原告乙○○之醫療費用至96年2月28日前是3萬168元
      ；原告丁○○3萬9,113元，至96年5月18日為止原告乙○
      ○又增加5,096元；原告丁○○部分至96年7月份增加5,64
      3元，合計原告乙○○部分為3萬5,264元，原告丁○○部
      分為4萬4,756元。另依96年1月至7月之長庚醫院收據統計
      ，原告乙○○看診費用約為8,164元，為數12次，一年平
      均醫療與看診費用約需1萬4,000元。原告丁○○看診費用
      約6,818元，為數12次，一年平均醫療與看診費用約需1萬
      1,680元，以及原告所受之傷害皆為骨頭，經醫師建議長
      期使用維骨力與相關貼之酸痛貼片等輔助藥物，整年度兩
      人之費用為2萬3,240元，平均計算一人為1萬1,620元。依
      照2004年國人平均壽命男約73歲，女約78歲。原告乙○○
      今年66歲約需再看診7年；原告丁○○今年63歲約需再看
      診15年，因此被告除應給付已支付醫療費用外，應再給付
      原告乙○○17萬9,340元（ (14,000＋11,620)×7＝179
      ,340），原告丁○○34萬9,500元。（ (11,680＋11,620)
      ×15＝349,500）
    3.交通費用部分：
      原告乙○○已就診次數為41次，原告丁○○已就診次數為
      35次，以原告住家至長庚醫院來回約30公里，而每次看診
      之交通費用500元計，原告乙○○之交通費用為2萬500元
      ，原告丁○○之交通費用為1萬7,500元。另依照2004年國
      人平均壽命男約73歲，女約78歲。原告乙○○今年66歲約
      需再看診7年，看診次數以一年20次計，其交通費用為7萬
      元；原告丁○○今年63歲約需再看診15年，其交通費用為
      15萬元。因此被告應給付原告乙○○9萬500元，原告丁○
      ○16萬7,500元。
    4.看護費用部分：
      自94年6月17日僱請看護陳秀麗至家中負責照顧原告，計
      支出3萬8,000元；自94年9月18日迄95年2月僱請看護黃張
      桂枝至原告家中居家看護原告，計支出15萬元，平均每人
      支出看護費用9萬4,000元。
    5.其他必要費用：
      另因原告丁○○行動不便，新添購之醫療輔助器材為4萬7
      ,300元。
    6.精神慰撫金部分：
      原告乙○○由於本件車禍受有右側肱骨近端粉碎性骨折、
      右手第4、5掌骨骨折及頭部外傷等重大傷害，雖經施行骨
      折復位及內固定手術，迄今仍須接受藥物及復健治療，尤
      以目前右肩關節活動度受限，無法舉高；而原告丁○○則
      受有右側骨頸骨骨折、右側遠端股骨上踝骨折、右側遠端
      橈骨粉碎性骨折等重大傷害，雖經施行骨折復位及內固定
      手術，迄今仍因下肢骨折不良於行，除須繼續接受藥物及
      復健治療外，生活起居均需人照顧，係原告夫婦二人所受
      之精神折磨，難以言喻，爰各請求50萬元慰撫金。
（三）當初此案件經交通鑑定為雙方互為主因，一審判決被告3
      個月刑期，後被告提出鑑定覆議，結果改認原告乙○○為
      主因，但原告在刑事庭質疑覆議之公正性，因被告在毫無
      提出新證據與理由之下竟改認為次因，實屬不公正，原告
      應負之責任為百分之50。並聲明：1.被告應給付原告乙○
      ○92萬4,752元，原告丁○○107萬6,428元。並自起訴狀
      繕本送達之翌日起至清償日止，按年息百分之5計算之利
      息。2.原告願供擔保，請宣告准為假執行。
二、被告則以下列言詞置辯，並聲明：原告之訴駁回，如受不利
    之判決，願供擔保請准宣告免假執行。
（一）按民法第217條規定「損害之發生或擴大，被害人與有過
      失者，法院得減輕賠償金額，或免除之。重大之損害原因
      ，為債務人所不及知，而被害人不預促其注意或怠於避免
      或減少損害者，為與有過失。前二項之規定，於被害人之
      代理人或使用人與有過失者，準用之。」原告於起訴狀主
      張，本件車禍肇事原因為原告於僅四公尺之產業道路急駛
      ，復未注意車前狀況，以致撞擊原告並自認負有百分之五
      十過失責任。惟查，原告乙○○所駕駛重機車，行經未劃
      標線狹路之無號誌岔路口，左方車未暫停讓右方車先行，
      始為本件車禍肇事之主因，反觀，被告所駕駛之自用小貨
      車，行經未劃標線狹路之無號誌岔路口，未減速且未注意
      車前狀況，僅為肇事之次因，此有台灣省車輛行車事故覆
      議鑑定委員會之覆議意見書，及台灣嘉義地方法院刑事95
      年度交簡上字第13號判決書可稽。足證本件車禍事故之發
      生，原告乙○○須負擔絕大部分過失責任，非如原告起訴
      狀所載僅須負擔百分之50過失責任。而原告丁○○因以原
      告乙○○為使用人，依民法第217條第3項準用同條第1項
      ，亦作相同主張，請求法院依兩造過失比例，減輕損害賠
      償金額。
（二）原告依法所請求之各項損害賠償不甚合理，悉述如下：
      1.勞動能力部分：
　　　　原告主張其夫婦二人均從事農耕，按政府公佈最低工資
  　　　每月1萬5,840元，共請求二人各95萬400元。經查，原
        告乙○○受傷後於長庚醫院住院達22天，原告丁○○住
        院22天，於此段期間原告因傷住院完全喪失勞動能力固
        可理解。惟身體或健康受傷害而減少勞動能力者，應按
        減少及殘存勞動能力之比例計算為損害賠償範圍標準，
        本件原告於出院後，其勞動能力逐漸恢復，自不應以完
        全喪失勞動能力，計算其減少勞動能力所受之損害。
      2.對單程車資300元至350元無意見，惟原告到長庚醫院看
        病都是騎機車去，且原告二人同一天就診有19次，所以
        主張原告乙○○部分應扣除19次。
  　  3.對於其他必要費用部分，便盆椅、輪椅部分不爭執。原
        告丁○○目前已可以騎腳踏車代步，無購買電動代步車
        之必要性。
  　  4.精神慰撫金部分：
        經查，本件被告平日並無固定工作，偶爾幫忙其妻種植
        苦瓜，名下亦無任何財產，經濟狀況不佳，且家中尚有
        年邁雙親待被告奉養，及本件車禍事故被告為肇事次因
        與原告乙○○為肇事主因，及原告所受傷害程度之一切
        情狀，故原告請求50萬元之精神慰撫金，實屬過高。
三、本院之判斷：
（一）原告主張被告於上開時地駕駛自用小貨車因未減速且未注
      意車前狀況，轉彎未讓直行車而撞及原告機車，致原告原
      告乙○○受有右側肱骨近端粉碎性骨折、右手第4、5掌骨
      骨折及頭部外傷等傷害；而原告丁○○則受有右側骨頸骨
      骨折、右側遠端股骨上踝骨折、右側遠端橈骨粉碎性骨折
      等傷害。被告上開業務過失傷害行為嗣經本院95年度交簡
      上字第13號刑事判決業務過失傷害罪確定，上開各情，有
      本院95年度交簡上字第13號刑事判決、長庚醫院等診斷證
      明書附卷為證（見本院卷第28至34頁），是原告主張被告
      有過失不法侵害原告權利，應係可採。
（二）按因故意或過失，不法侵害他人之權利者，負損害賠償責
      任；不法侵害他人之身體或健康者，對於被害人因此喪失
      或減少勞動能力或增加生活上之需要時，應負損害賠償責
      任；不法侵害他人之身體、健康、名譽或自由者，被害人
      雖非財產上之損害，亦得請求賠償相當之金額；民法第
      184條第1項前段、第193條第1項、第195條分別定有明文
      。被告係幫忙其妻種植苦瓜為業，以駕駛該小貨車載運苦
      瓜或農用品，其係以駕駛為附隨業務，為從事業務之人，
      被告因業務過失不法侵害原告之權利致其受損害，依上開
      民法規定，被告即應負損害賠償責任，爰就原告主張損害
      項目及金額分別審酌如下：
    1.醫療費用部分：
    原告主張目前已支付醫療費用，原告乙○○部分為3萬5,2
      64元，原告丁○○部分為4萬4,756元，並提出醫療費用收
      據為憑，且有長庚醫院96年2月28日函覆本院（96）長庚
      院嘉字第00189號函在卷足稽，被告對此並不爭執（見本
      院卷第213頁）。是原告此部分請求，核屬有據，應予准
      許。
    另原告主張原告乙○○約需再看診7年，原告丁○○約需
      再看診15年，且原告需使用維骨力與相關貼之酸痛貼片等
      輔助藥物，因此被告應再給付原告乙○○17萬9,340元，
      原告丁○○34萬9,500元等語。惟依長庚醫院96年11月13
      日函覆本院（96）長庚院嘉字第01169號函說明第2.3點所
      示：「二、林君（即原告乙○○）94年5月26日受傷至今
      約2年6個月，恢復狀況應已達穩定，依其情形繼續復健治
      療，恐無法有進一步改善，至於電動代步車應無必要性，
      維骨力及酸痛貼布難以認定有必要，其96年骨科門診與94
      年5月26日之傷勢有關。三、趙君（即原告丁○○）94年5
      月26日受傷至今約2年6個月，恢復狀況應以達穩定，依其
      情形繼續復健治療，恐無法有進一步改善，至於維骨力及
      酸痛貼布難以認定有必要，惟趙君需助行器協助移動，亦
      可能有需要使用電動代步車，其96年骨科門診與94年5月
      26日之傷勢有關。」（見本院卷第203頁）。依上開函文
      內容，原告二人恢復狀況既已達穩定，繼續復健治療亦恐
      無法有進一步改善，應認無繼續復健治療之必要，而維骨
      力及酸痛貼布亦難以認定有其必要，是原告主張原告乙○
      ○約需再看診7年，原告丁○○約需再看診15年之醫療費
      用及維骨力及酸痛貼布等輔助藥物之費用均無理由，應予
      駁回。
    2.交通費用部分：
      原告乙○○受有右側肱骨近端粉碎性骨折、右手第4、5
      掌骨骨折及頭部外傷等傷害；而原告丁○○則受有右側骨
      頸骨骨折、右側遠端股骨上踝骨折、右側遠端橈骨粉碎性
      骨折等傷害，無法自行騎車就醫，因此原告有搭乘計程車
      就醫之必要。經查，原告乙○○因本件事故已就診次數為
      41次，原告丁○○已就診次數為35次，原告二人同一天同
      車就診有19次，為兩造所不爭執（見本院卷第213頁），
      上開就診次數中既有19次原告二人同車就診，平均分擔後
      ，原告乙○○自上開就診次數扣除9次，以32次計，原告
      丁○○扣除10次，以25次計，應屬合理。另本院依職權函
      詢自原告嘉義縣鹿草鄉碧潭村頂潭172-2號住處至長庚醫
      院之單程車資，經嘉義市計程車駕駛員職業工會96年11月
      15日以（96）嘉計工字第018號函函覆本院：「…二、自
      嘉義縣鹿草鄉碧潭村頂潭172-2號住處至長庚嘉義分院之
      單程車資一般約為300-500元之間，其夜間自晚上10時至
      翌日凌晨6時，則約增加二成車資計收。…」（見本院卷
      第209頁），被告就上開單程車資300元至500元之間不爭
      執（見本院卷第213頁），則原告主張每次看診來回之交
      通費用500元，應屬可採。另依上揭長庚醫院96年11月13
      日（96）長庚院嘉字第01169號函應認原告無繼續復健治
      療之必要，是原告乙○○、丁○○請求計程車車資分別各
      在1萬6,000元、1萬2,500元範圍內為有理由，逾此範圍之
      請求，即屬無據。
    3.看護費用部分：
      原告主張原告二人各支出看護費用9萬4,000元，被告對此
      並不爭執（見本院卷第145頁）。是原告此部分請求，應
      予准許。
    4.其他必要費用：
      另原告丁○○主張行動不便，新添購之醫療輔助器材為4
      萬7,300元。被告就其中便盆椅、輪椅部分不爭執，然認
      原告丁○○目前已可以騎腳踏車代步，故無購買電動代步
      車之必要性。然查原告丁○○購買電動代步車係於96年3
      、4 月間（見本院卷第184頁），被告主張原告丁○○目
      前已可以騎腳踏車代步應係於購買電動代步車之後，且依
      上揭長庚醫院96年11月13日（96）長庚院嘉字第01169號
      函原告丁○○需助行器協助移動，亦可能有需要使用電動
      代步車，是原告丁○○請求醫療輔助器材4萬7,300元應予
      准許。
    5.勞動能力喪失部分：
    原告乙○○部分：
    (1)原告乙○○於事故發生前，依其原有工作，兩造同意以每
      月以1萬5,840元計算（見本院卷第147頁），依長庚醫院9
      6年2月28日（96）長庚院嘉字第00189號函說明第二點「
      林君94年5月26日至本院急診後住院至94年6月15日，其住
      院期間因右上肢無法執行日常生活自我照顧功能，須他人
      看護，期間視骨折癒合及復健狀況而定，約半年以上」（
      見本院卷第65頁），是原告乙○○因本件事故身體狀況至
      少應有半年無法工作，計損失9萬5,040元，應予准許。
    (2)按「又民法第一百九十三條第一項所謂減少勞動能力，乃
      指職業上工作能力一部之滅失而言，故審核被害人減少勞
      動能力之程度時，自應斟酌被害人之職業、智能、年齡、
      身體或健康狀態等各種因素。審酌被上訴人之專業、現任
      職狀況、工作性質及鑑定結果，認其減少勞動能力之程度
      為百分之二十三．０七。被上訴人於事故發生前，依其原
      有專業及所任職務，月薪為三萬二千九百五十元，為兩造
      所不爭執，即年薪為三十九萬五千四百元，參以上開勞動
      能力減損之程度所審酌者為被上訴人之專業並就職現況等
      情，自得作為計算減少勞動能力之基準。」最高法院95年
      度台上983號判決要旨參照。
    (3)經查，原告乙○○右肩存有運動障礙，經長庚醫院診查後
      ，應有符合勞工保險殘廢給付標準表第90項：一上肢三大
      關節中，有一大關節遺存顯著運動障礙一情，有長庚醫院
      96年2月28日（96）長庚院嘉字第00189號函函文附卷可稽
      （見本院卷第65頁），堪認原告乙○○之右肩存有運動障
      礙已相當於勞工促險條例第53條所附勞保殘廢給付標準表
      第90項目殘廢等級為第11級，並參照各殘廢等級喪失及減
      少勞動能力比率表（曾隆興著現代損害賠償法論第220至
      259頁），認定原告喪失之勞動能力比例應為百分之38.45
      。參以上開勞動能力減損之程度所審酌者為原告工作現況
      等情，自得作為計算減少勞動能力之基準。查原告係30年
      7月9日生，依退休年齡65歲計算，其主張事故半年後計算
      至原告乙○○65歲即95年7月8日，尚可工作約8.5個月，
      以月薪為1萬5,840元計算，依霍夫曼計算法扣除中間利息
      ，原告所得請求減少勞動能力之損失為5萬971元，其計算
      式為：[6090*7.00000000（此為8月之霍夫曼係數）+6090
      *0.5*（8.00000000-0.00000000）]=50971（小數點以下
      四捨五入）。原告乙○○該部分請求14萬6,011元，應予
      准許。逾此數額之請求，不應准許，應予駁回。
    原告丁○○部分：
    (1)原告丁○○於事故發生前，依其原有工作，兩造同意以每
      月以1萬5,840元計算（見本院卷第147頁），依長庚醫院9
      6年2月28日（96）長庚院嘉字第00189號函說明第3點「趙
      君94年5月26日至本院急診後住院至94年6月15日，其住院
      期間因右上肢及右下肢均發生嚴重骨折，無法執行日常自
      我照顧功能，須他人看護，期間亦視骨折癒合及復健狀況
      而定，因該君右髖部之股骨頸癒合不良，故恢復期恐須壹
      年以上」（見本院卷第65頁），是原告丁○○因本件事故
      身體狀況至少應有一年無法工作，計損失19萬80元，應予
      准許。
    (2)經查，原告丁○○因右髖部之股骨頸癒合不良，經長庚醫
      院診查後，應有符合勞工保險殘廢給付標準表第90項與14
      8項一情，有長庚醫院96年2月28日（96）長庚院嘉字第00
      189號函函文附卷可稽（見本院卷第65頁），堪認原告丁
      ○○之右髖部之股骨頸癒合不良已相當於勞工促險條例第
      53條所附勞保殘廢給付標準表第90項目殘廢等級為第11
      級及第148項殘障等級為第8級之情形。又參諸勞工保險條
      例第55條第3款規定「被保險人身體遺存障害，同時適合
      殘廢給付標表之第14等級至第1等級間任何兩項目以上時
      ，按其最高殘廢等級再升1等級給與之。」，是以，堪認
      原告之總體殘廢等級係屬第7等級，並參照各殘廢等級喪
      失及減少勞動能力比率表（曾隆興著現代損害賠償法論第
      220至259頁），認定原告喪失之勞動能力比例應為百分之
      69.21。參以上開勞動能力減損之程度所審酌者為原告工
      作現況等情，自得作為計算減少勞動能力之基準。查原告
      係33年12月19日生，退休年齡依65歲計算，其主張事故一
      年後計算至原告丁○○65歲即98年12月18日，尚可工作3
      年7月，以年薪為19萬80元計算，依霍夫曼計算法扣除中
      間利息，原告所得請求減少勞動能力之損失為44萬5,075
      元，其計算式為：[131554*2.00000000（此為3年之霍夫
      曼係數）+131554*0.6*（3.00000000-0.00000000）]=445
      075（小數點以下四捨五入）原告丁○○該部分請求63萬
      5,155元，應予准許。逾此數額之請求，不應准許，應予
      駁回。
    6.精神慰撫金部分：
      原告因被告上開過失傷害行為，致原告乙○○受有右側肱
      骨近端粉碎性骨折、右手第4、5 掌骨骨折及頭部外傷等
      傷害，目前殘存右肩存有顯著運動障礙障害之後遺症情形
      ；原告丁○○受有右側骨頸骨骨折、右側遠端股骨上踝骨
      折、右側遠端橈骨粉碎性骨折等傷害，目前殘存右髖部之
      股骨頸癒合不良之後遺症情形，均堪認受有精神上之痛苦
      。本院審酌原告乙○○從事農耕，其名下不動產13筆，財
      產總額910萬7,897元；原告丁○○其名下不動產1筆，財
      產總額275萬5,270元；被告名下汽車1輛，有94年稅務電
      子閘門財產所得調件明細表附卷可考，本件原告乙○○、
      丁○○治療及復健期間非短，及被告於事故發生後主動坦
      承肇事符合自首，然兩造至今尚未達成和解等情形，認原
      告乙○○、原告丁○○分別請求被告給付精神慰撫金40萬
      元、50萬元，尚屬合理，應予准許。原告乙○○逾此數額
      之請求，不應准許，應予駁回。
    7.綜上，原告乙○○得請求被告賠償之金額應為69萬1,275
      元（35,264＋16,000＋94,000＋95,040＋50,971＋400,00
      0＝691,275）；原告丁○○得請求被告賠償之金額應為13
      3萬3,711元（44,756＋12,500＋94,000＋47,300＋190,08
      0＋445,075＋500,000＝1,333,711）。
（三）原告就本件車禍是否與有過失？過失責任比例為何？
　　  按損害之發生或擴大，被害人與有過失者，法院得減輕賠
      償金額或免除之，民法第217條規定甚明。查本件車禍案
      件經送請台灣省車輛行車事故覆議鑑定委員會，其覆議意
      見書覆議意見結論認為：「乙○○所駕駛重機車，行經未
      劃標線狹路之無號誌岔路口，左方車未暫停讓右方車先行
      ，為本件肇事主因。丙○○駕駛自用小貨車，行經未劃標
      線狹路之無號誌岔路口，未減速慢行且未注意車前狀況，
      為肇事次因」，有該會於94年10月14日府覆議字第94204
      79號鑑定意見書附卷可參（見本院卷第38頁），本院依該
      刑事案卷所附之道路交通事故調查報告表、現場圖及現場
      照片，認該覆議意見堪予採信。本院斟酌雙方過失情節之
      輕重，認原告乙○○及被告間應分別負擔之過失責任比例
      各為六成與四成，且原告乙○○為原告丁○○之使用人，
      原告丁○○亦應負六成之與有過失，並依此標準減輕被告
      之賠償責任。則依上開過失責任比例分擔後，原告乙○○
      得請求之賠償額為27萬6,510元（691,275×0.4＝276,510
      ，元以下四拾五入）；原告丁○○得請求之賠償金額為53
      萬3,484元（1,333,711×0.4＝533,484.4，元以下四捨五
      入）
（四）再按強制汽車責任保險法第32條規定，保險人依本法規定
      所為之保險給付，視為被保險人損害賠償金額之一部分；
      被保險人受賠償請求時，得扣除之。經查，原告乙○○、
      丁○○各已受領強制汽車責任保險理賠金26萬4,233元、1
      5萬7,298元，有明台產物保險股份有限公司96年5月31日
      明南理字第107號函在卷足稽（見本院卷第153頁），則扣
      除所領取之強制保險理賠償金後，原告乙○○、丁○○得
      向被告請求之金額各為1萬2,277元（276,510－264,233＝
      12,277）、37萬6,186元（533,484－157,298＝376,186）
      。
四、從而，原告二人依侵權行為之法律關係，於原告乙○○、丁
    ○○請求被告賠償之金額各在1萬2,277元及37萬6,186元，
    及均自起訴狀繕本即95年2月22日起至清償日止，按年息百
    分之五計算之利息範圍內，為有理由，應予准許，逾此範圍
    之請求，為無理由，應予駁回。
五、本件原告雖陳明願供擔保請准宣告假執行，惟本判決原告勝
    訴部分未逾50萬元，爰依職權宣告假執行，被告亦陳明願供
    擔保，聲請免為假執行，核無不合，爰酌定相當擔保金額分
    別准許之；至原告敗訴部分，其假執行之聲請已失所附麗，
    應併予駁回。
六、據上論結，本件原告之訴為一部有理由，一部無理由，依民
    事訴訟法第79條、第85條第1項但書、第389條第1項第5款、
    第392條第2項，判決如主文。
中　　華　　民　　國　　96　　年　　11　　月　　29　　日
                  民事第一庭法　官　吳芝瑛
如對本判決上訴須於判決送達後20日內向本院提出上訴狀。
以上正本證明與原本無異。
中　　華　　民　　國　　96　　年　　11　　月　　29　　日
                            書記官　馮澤文
